# 长期股权投资

提问人：czqhlr1234567 时间：2012-03-26 12:36:14
回复 nikankan 的帖子
对方无法继续经营。

回答人：chenyiwei
这些资产价值的真实性如何？是否存在潜在的账外负债，或者本企业作为收购方要承担额外的担保或财务支持责任？

提问人：qjr1124 时间：2012-04-01 10:57:52
回复 czqhlr1234567 的帖子
是的，但是最后结果也是要抵消掉的。

回答人：chenyiwei
个别报表层面不需要作确认低价购买的营业外收入的处理.

提问人：大学较瘦 时间：2012-04-17 22:10:39
请教各位，我再做合并的时候遇到个问题，本人菜鸟第一次做合并，企业新设个子公司，持股70%，注册资本 100 万，企业投入了 80万（多投了 10 万），子公司做了资本公积，少数股东投了 30 万，年底的时候，子公司盈利 50 万，那么我做合并的时候从成本法转权益法是怎么做？人话处理这个 10 万的资本公积？做商誉？还是？ 是不是 借：长期股权投资 7 万 贷：资本公积 7 万 借 长期股权投资 35 万 贷 投资收益 35 万 长期股权投资的账面为 80+7+35=122万 对应比例 （110+50）*70%=112万，商誉 10万？ 然后抵消 借 股本 100 万 资本公积 10 万 未分配利润 50 万 商誉 10 万 贷 长期股权投资 122 少数股东权益 48 （33+15 是不是这样处理啊？

回答人：chenyiwei
该交易不是企业合并，不会产生商誉。在出资完成时，母公司出资 80 万元，享有权益份额 77 万（=(100+10)*70%），少数股东出资30 万，享有 33 万权益，此处的 3 万元差额是母公司让渡给少数股东的权益，在合并报表层面调整（冲减）资本公积。 如果你按照模拟权益法的方法做（虽然我很不喜欢），则长期股权投资模拟权益法调整后的金额应为 80 ＋ 35 ＝ 115 万，抵销分录为：
借 股本 100 万 资本公积 10 万 未分配利润 50 万 资本公积 3 万 贷 长期股权投资 115 少数股东权益 48

回答人：chenyiwei
回复 大学较瘦 的帖子
编制抵销分录时，由于不再模拟权益法，所以抵销分录中不再抵销子公司当期净损益和期末留存收益中归属母公司股东的部分。抵销分录为：
借：股本 100 万 资本公积 10 万 未分配利润 15 万 资本公积 3 万 贷：长期股权投资 80 万 少数股东权益 48 万

提问人：yemingzhu1980 时间：2012-04-18 11:49:23
回复 chenyiwei 的帖子
1 ）初次编制合并财务报表时应收账款与应付账款的抵销处理
在应收账款计提坏账准备的情况下，某一会计期间坏账准备的金额是以当期应收账款为基础计提的。在编制合并财务报表时，随着内部应收账款的抵销，与此相联系也须将内部应收账款计提的坏账准备予以抵销。内部应收账款抵销时，其抵销分录为：借记“应付账款”项目，贷记“应收账款”项目；内部应收账款计提的坏账准备抵销时，其抵销分录为：借记“应收账款——坏账准备”项目，贷记“资产减值损失”项目。 【例 34 一 3 】P公司20×7年个别资产负债表（表34—2）中应收账款 475 万元（假定不含增值税，下同）为20×7年向S公司销售商品发生的应收销货款的账面价值，P公司对该笔应收账款计提的坏账准备为 25 万元。S公司20×7年个别资产负债表（表34—3）中应付账款 500 万元（假定不含增值税，下同）系20×7年向P购进商品存货发生的应付购货款。 在编制合并财务报表时，应将内部应收账款与应付账款相互抵销；同时还应将内部应收账款计提的坏账准备予以抵销，其抵销分录为： （ 6 ）借：应付账款 500 　　贷：应收账款 500 （ 7 ）借：应收账款——坏账准备
25 　　贷：资产减值损失 25 （ 8 ）借：所得税费用 6.25
贷：资产减值损失 6.25 陈老师，我不明白上面第（ 8 ）为什么要贷：资产减值损失 6.25 谢谢陈老师。

回答人：chenyiwei
讲解 2010 的原文（P574）是贷记递延所得税资产6.25万元。